Marco Túlio Macedo Rodrigues

Brasileiro, Solteiro, 23 anos Av. Dr Nelson D'Avilla, N 1125 Jardim São Dimas São José dos campos -SP.

Telefone: (64) 98146-4248/ E-mail: marco.tulio95@hotmail.com

Site Pessoal: https://marcotulio95.github.io/Curriculo/

SOBRE MIM

Formado em ciências da computação pela Universidade Federal de Goiás (UFG), atuando sempre na área de tecnologia da informação (TI) onde o maior contato sempre foi com desenvolvimento WEB. Minha primeira oportunidade foi um estágio na Mitsubishi Motors do Brasil (01 ano) e já tive meu primeiro contato com desenvolvimento WEB.

Logo depois, trabalhei em um provedor de internet, por 01 ano e 06 meses, tive a oportunidade de conhecer uma nova área do setor de TI, a área de telecom. Onde consolidei meu conhecimentos sobre LAN, WAN, Redes e Internet.

Outra oportunidade de emprego, foi de trabalhar na prefeitura da cidade de Catalão-GO, onde que era responsável pelo servidor do software WEB que a prefeitura usava. O software WEB era fornecido por uma empresa que tinha uma licitação para fornecer esse sistema a mais de 15 anos. Regras de firewall, formatar o servidor, backup, todas as rotinas de manutenção necessária para o servidor eram minha. Uma vez que eu era o único funcionário da empresa que fornecia o sistema no município.

Hoje trabalho como engenheiro de software (java), no desenvolvimento de soluções e-commerce. Nossos clientes trabalham com a SAP Hybris Commerce e nossa empresa desenvolve solução de ecommerce para eles. Nesse emprego atual, consolidei meu conhecimentos sobre desenvolvimento de software, utilização do spring framework. A infra da empresa no Brasil, ficava sobre nossa responsabilidade e isso ajudou consolidar meus conhecimentos sobre CI (Continuous Integration) e CD (Continuous Delivery), Nginx, Linux (Debian e RedHat), Jenkins, Docker.

Espero poder agregar esse conhecimento que venho acumulando ao decorrer desses anos a sua empresa.

FORMAÇÃO

- Bacharelado em Ciências da Computação. UFG, Conclusão em 2017.
- Técnico em Eletrotécnica. SESI/SENAI, Conclusão em 2012.
- Ensino Médio completo. SESI/SENAI, conclusão em 2012

DIFERENCIAIS:

- Inglês avançado
- SAP Hybris Commerce
- · Devops (Docker, Jenkins, Sonar)

EXPERIÊNCIA PROFISSIONAL

• 03/2018 - Exedio E-business engineering (emprego atual)

Cargo: Engenheiro de Software

Principais atividades: A Exedio é uma empresa de origem Alemã. Desenvolvemos soluções e-commerce para nossos clientes através da SAP Hyrbis Commerce. Uma plataforma baseada em JAVA, a fim de atender necessidades de clientes que atuam no mundo commerce digital, tanto no B2B ou B2C.

A principal atividade é atuar como programador java, usamos o spring framework em nossas soluções e trabalhamos com a SAP Hybris commerce. Além de atuar como programador, também desenvolvemos algumas práticas de devops, implementando CI e CD na entrega de nossos softwares.

• 12//2017 a 03/2018 - Prodata Informática Ltda

Cargo: Analista de suporte in-loco

Principais atividades: A Prodata é uma empresa voltada para o desenvolvimento de software para gestão pública. Na minha passagem pela empresa, ela fornecia o software de gestão pública da prefeitura de Catalão-GO. Eu era o representante da empresa, no município, prestando todo o suporte necessário sobre o software a prefeitura. Desde atualizações dos módulos WEB, até a hospedagem do mesmo em um servidor local da prefeitura.

• 06/2016 a 12/2017- WGO Telecom

Cargo: Analista de suporte interno nível 02.

Principais atividades: Prestar suporte a cliente empresarial e link ponto-a-ponto, Manutenção em frequência de rede, Balanceamento de rede, Servidores microtik.

Habilidades Desenvolvidas: Capacidade de identificar e resolver o problema do cliente, antes mesmo que ele ligue para reclamar.

Cargo: Analista de suporte interno.

Principais atividades: Prestar suporte ao cliente via atendimento telefone, Monitoramento de redes e links (Zabbix e The Dude), Monitoramento de possíveis clientes apresentando problema em sua conexão.

Habilidades Desenvolvidas: Pró-atividade para descobrir clientes com problemas, conduta ética, capacidade de compreensão do problema do cliente.

• 04/2015 a 08/2016 - MundoW3

Cargo: Comercial.

Principais atividades: Vendas e gerenciamento de site (WordPress), Vendas e gerenciamento de mídia social (Facebook), Vendas e gerenciamento de programas ERP (DoWork, Laravel).

Habilidades Desenvolvidas: Facilidade em lidar com usuário, Boa postura em atendimentos e serviços de HelpDesk.

03/2014 a 02/2015 – Mitsubishi Motors

Cargo: Estagiário.

Principais atividades: Desenvolvimento em Php, Gerenciamento de Banco de Dados Oracle, Time de ServiceDesk.

Habilidades Desenvolvidas: Trabalho em equipe, 5s, Atendimento ao Usuário.

10/2012 a 03/2013 – Unidade integrada SESI/SENAI

Cargo: Estagiário

Principais atividades: Manutenção e organização de laboratórios e equipamentos eletroeletrônicos, Análise de equipamentos almoxarifado.

Habilidades Desenvolvidas: Gestão com equipamentos elétricos tais como CLP, Multímetros, Termostato, Contator.

QUALIFICAÇÕES E ATIVIDADES COMPLEMENTARES

- SAP Retail Omnichannel Commerce (20 horas) (OpenSap).
- Curso de Treinamento SQL Tuning em Banco de Dados Oracle.(24 horas).
- Curso de Laravel 5.1. (60 horas) (Especializa-TI).
- Curso de Laravel Facilitando o desenvolvimento PHP. (12 horas) (Alura).
- Curso de Laravel II Mas técnicas e webapps poderosas. (12 horas) (Alura).
- Curso de Jquery Domine a biblioteca mais popular do marcado. (12 horas) (Alura).
- Curso completo do desenvolvedor WEB. (32 horas) (Udemy Online Courses).
- Curso completo do desenvolvedor Android. (36.5 horas) (Udemy Online Courses).
- Criando temas customizados com WordPress. (10 horas) (Udemy Online Courses).
- Tutorial de desenvolvimento de Jogos Digitais usando a ferramenta Stencyl. (8 horas)(UFG-Catalão), conclusão em 2013.